【裁判字號】    92,毒抗,115
【裁判日期】    920626
【裁判案由】    聲請觀察勒戒
【裁判全文】
臺灣高等法院高雄分院刑事裁定                    九十二年度毒抗字第一一五號
    抗  告  人
    即  被  告  甲○○
右抗告人因違反毒品危害防制條例案件，不服臺灣高雄地方法院九十二年度毒聲字第
三二八九號中華民國九十二年五月二十六日第一審裁定（聲請案號：臺灣高雄地方法
院檢察署九十二年度毒偵字第二九八九號），提起抗告 本院裁定如左：
      主  文
抗告駁回。
      理  由
一、抗告意旨略以：被告前因毒品案件經檢察官為不起訴確定，被告業已改過自新，
    安份守己，未再施用第二級毒品安非他命，被告於九十二年二、三月間因急性呼
    吸道感染，及急性支氣管炎併哮喘在高雄市曾漢明診所門診治療，經接獲臺灣高
    雄地方法院裁定書後，向該醫院查詢，醫師回答稱其處方箋淺含可待因，其成份
    有陽性反應，請求向該醫院調閱該處方簽即可了解被告是否用第二級毒品云云。
二、按犯毒品危害防制條例第十條之罪者，檢察官應先將被告送勒戒處所觀察、勒戒
    ，經觀察、勒戒後，無繼續施用毒品傾向者，應由檢察官為不起訴之處分；有繼
    續施用毒品之傾向者，由檢察官聲請法院裁定令入戒治處所施以強制戒治，其期
    間為一年。依前開規定為不起訴之處分後，五年內再犯第十條之罪，經觀察、勒
    戒後，認有繼續施用毒品之傾向或三犯以上者，不適用前開規定。但應由檢察官
    聲請法院裁定先令入戒治處所施以強制戒治。此觀毒品危害條例第二十條之規定
    自明。經查被告甲○○前因毒品案件，經觀察、勒戒後，認無繼續施用毒品之傾
    向，業經臺灣高雄地方法院檢察署檢察官於民國八十八年二月四日，以八十七年
    度偵字第二三一九六號為不起訴處分確定。嗣被告於九十二年四月間所採集之尿
    液經檢驗，均呈安非他命陽性反應，有長榮大學九十二年四月十六日確認報告、
    臺灣檢驗科技股份有限公司九十二年四月二十四日濫用藥物尿液檢驗報告二紙在
    卷可稽，被告於九十二年四月間採尿前四十八小時有施用第二級毒品安非命，事
    證已明，原審依毒品危害防制條例第二十條第一項、觀察勒戒處分執行條例第三
    條第一項，裁定被告應送觀察、勒戒，經核並無違誤，被告雖以前揭理由提起抗
    告，惟查被告所述縱使屬實，則其尿液檢驗，亦應為可待因陽性反應，與本案被
    告尿液呈甲基安非他命陽性反應，顯屬無涉，被告提出之抗告事由，顯不足採為
    有利被告之證據，所辯自不足採，其抗告為無理由，應予駁回。
三、據上論結，應依刑事訴訟法第四百十二條裁定如文文。
中      華      民      國    九十二    年      六      月    二十六    日
                              臺灣高等法院高雄分院刑事第五庭
                                  審判長法官  吳水木
                                        法官  洪慶鐘
                                        法官  趙文淵
右正本證明與原本無異。
不得再抗告。
                                  法院書記官  吳新貞
中      華      民      國    九十二    年      七      月     二     日


司法院資訊處製作；財團法人民間司法改革基金會備份。
